臺灣高雄地方法院刑事判決　　　　　　　　　　　　九十一年度易字第二一二二號
　　公　訴　人　臺灣高雄地方法院檢察署檢察官
　　被　　　告　乙○○
　　被　　　告　甲○○
右列被告等因妨害婚姻案件，經檢察官提起公訴（九十一年度偵字第一二六二七號）
，本院判決如左：
    主  文
乙○○連續有配偶而與人通姦，處有期徒刑肆月，如易科罰金，以佰元折算壹日。
甲○○連續與有配偶之人相姦，處有期徒刑肆月，如易科罰金，以佰元折算壹日。
    事  實
一、乙○○與張碧玉係夫妻關係，為有配偶之人，因二人工作地點關係，並無共同居
    住；甲○○亦知情乙○○係有配偶之人。乙○○與甲○○於民國八十七年間，在
    宜蘭縣礁溪鄉之某酒店認識後，並開始交往，竟基於通（相）姦之概括犯意，自
    八十七年間之某日起至九十年十二月間止，連續在宜蘭縣某汽車旅館內、及花蓮
    縣吉安鄉○○村○○○路六二巷五十八號、台北縣三重市某處、屏東縣枋寮鄉○
    ○路二三三巷十二號其等同居處等處所，發生多次性行為。嗣於九十一年一月間
    ，張碧玉自乙○○之大嫂處得知乙○○帶同甲○○共同居住在屏東縣枋寮鄉○○
    路二三三巷十二號，始知乙○○有婚外情並在外與人同居，經詢問乙○○並查訪
    後，於同年月十六日報警前往高雄縣鳳山市○○街五十七號甲○○及乙○○之暫
    住處，並發現甲○○及乙○○已生有一女，而查知上情。
二、案經張碧玉訴請台灣高雄地方法院檢察署檢察官偵查起訴。
    理  由
一、右揭事實，業據被告乙○○於本院審理時供承不諱；訊據被告甲○○固坦認確於
    八十七年間，在宜蘭縣礁溪鄉之某酒店與被告乙○○認識後，並開始交往，自八
    十七年間起，在宜蘭縣某汽車旅館內及花蓮縣吉安鄉光華村其等同居處，與被告
    乙○○發生性行為，並生有一女等事實不諱，惟辯稱：伊係於生產後，即於八十
    八年六月底，乙○○始告知伊其已婚，且伊僅與乙○○在宜蘭縣某汽車旅館內及
    花蓮縣吉安鄉光華村同居處發生性行為，其餘地方因乙○○均在外工作，並無發
    生性行為，而高雄縣鳳山市○○街五十七號，係因欲與告訴人談論此事，伊自中
    壢南下高雄之暫住處，並非同居處所，亦無在此處發生性行為，且最後一次與乙
    ○○發生性行為，係於孩子出生後不久，後即未再與乙○○有性行為云云。然查
    ：被告乙○○於本院審理時供承：伊係於八十七年間在宜蘭縣礁溪鄉之某酒店認
    識甲○○後，並開始交往，第一次與甲○○發生性行為，係在宜蘭縣某汽車旅館
    內，後陸續在花蓮縣吉安鄉光華村、台北縣三重市、屏東縣枋寮鄉○○路二三三
    巷十二號同居處，發生多次性行為，最後一次係在九十年十二月間，而伊係於甲
    ○○發覺懷孕後，甲○○告知伊懷孕之事，伊即向她表示已婚，並育有三個女兒
    ，無法與她結婚，當時甲○○本欲離開伊，後因小孩之因素而仍在一起，至高雄
    縣鳳山市○○街五十七號係因欲與告訴人談論此事，由伊向朋友借得以供甲○○
    暫住之處所，並非同居之處所，亦無在該處發生性行為等語，核與證人即告訴人
    張碧玉於警訊及偵、審時證述之情節大致相符，並被告甲○○於本院審理時亦供
    稱：伊與乙○○之女兒係於八十八年六月二十六日出生，並與乙○○同居在花蓮
    縣吉安鄉光華村、台北縣三重市某處、屏東縣枋寮鄉○○路二三三巷十二號等處
    ，而第一次與乙○○發生性行為，係在宜蘭縣某汽車旅館內等語，且有被告乙○
    ○及甲○○之法務部戶役政連結作業系統各乙紙附卷可稽。綜據上述事證以觀，
    被告乙○○與甲○○係於八十七年間，在宜蘭縣礁溪鄉之某酒店認識後，並開始
    交往，基於通（相）姦之概括犯意，自八十七年間之某日起至九十年十二月間止
    ，連續在宜蘭縣某汽車旅館內、及花蓮縣吉安鄉○○村○○○路六二巷五十八號
    、台北縣三重市某處、屏東縣枋寮鄉○○路二三三巷十二號其等同居處等處所，
    發生多次性行為；又據被告乙○○所述，其係於被告甲○○發覺懷孕，並告知其
    懷孕之事時，即向被告甲○○表示其已婚之事，而被告乙○○與甲○○之女兒係
    於八十八年六月二十六日出生，據此推算，被告甲○○至遲應於八十七年底即知
    被告乙○○係有配偶之人等情，堪予認定。是被告甲○○所辯上情，顯係事後飾
    卸之詞，不足採信。從而，本件事證明確，被告等上開犯行，均堪認定。
三、核被告乙○○所為，係犯刑法第二百三十九條前段之通姦罪；被告甲○○所為，
    係犯刑法第二百三十九條後段之相姦罪。其等先後多次犯行，時間緊接，觸犯構
    成要件相同之罪名，顯係基於概括犯意反覆為之，應依連續犯之規定論以一罪，
    並加重其刑。爰審酌被告等之品行、智識程度，所為破壞家庭和諧、造成夫妻間
    之不和，及犯後態度等一切情狀，各處以如主文所示之刑，並諭知易科罰金之折
    算標準，以資懲儆。
據上論斷，應依刑事訴訟法第二百九十九條第一項前段，刑法第五十六條、第二百三
十九條、第四十一條第一項、罰金罰鍰提高標準條例第二條，判決如主文。
中      華      民      國        九十一    年      八    月      七    日
                                  臺灣高雄地方法院刑事第六庭
                                      法  官   洪榮家
右正本證明與原本無異。
如不服本判決，應於判決送達後十日內，向本院提出上訴狀。
                                      書記官   陳寰瑛
中      華      民      國        九十一    年      八    月      七    日
附錄本案論罪科刑法條全文：
刑法第二百三十九條：
  有配偶而與人通姦者，處一年以下有期徒刑。其相姦者亦同。
